ACORDAO-COMPLETO-2437648

ACÓRDÃO DE RELAÇÃO

ACÓRDÃO DE RELAÇÃO 2931/2020 ATA 42/2020 - PLENÁRIO

Acórdão 2931/2020-TCU-Plenário
Trata-se de denúncia acerca de suposta irregularidade no processo de desestatização do Grupo CEEE (CEEE-D - Companhia Estadual de Distribuição de Energia Elétrica e CEEE-GT - Companhia Estadual de Geração e Transmissão de Energia Elétrica) , conduzido pelo Governo do Rio Grande do Sul e pelos gestores do Grupo CEEE.  
2.	Segundo o denunciante, o processo de desestatização potencialmente estaria impondo à União riscos de assumir, na condição de fiadora de contratos de financiamento celebrados pelas empresas do Grupo CEEE, eventuais vencimentos antecipados dos referidos contratos e/ou responder por financiamentos cujos correspondentes benefícios, no caso de sucesso do processo de privatização, seriam transferidos a particulares. 
Considerando que a matéria não é de competência do Tribunal de Contas da União, uma vez se tratar de ente federado, de companhias e administradores não sujeitos à jurisdição desta Corte de Contas; 
considerando que a denúncia não está acompanhada de indício concernente a uma irregularidade específica ou a uma ilegalidade; 
considerando que há contragarantias ofertadas pelo Governo do Rio Grande do Sul às garantias prestadas pela União nos referidos contratos de financiamento; 
considerando o disposto no art. 40, §§9° e 10°, da Lei Complementar 101/2000 (Lei de Responsabilidade Fiscal) , segundo os quais, União poderá condicionar as transferências constitucionais ao ressarcimento de dívidas dos entes federados por ela eventualmente honradas; 
considerando que a denúncia não atende aos requisitos de admissibilidade previstos no art. 235 do Regimento Interno do TCU; 
os ministros do Tribunal de Contas da União, reunidos em sessão de Plenário, ACORDAM, por unanimidade, de acordo com os pareceres uniformes emitidos nos autos e com fulcro no art. 143, incisos III e V, alínea "a", do Regimento Interno em: 
a) não conhecer da presente denúncia por não atender aos requisitos de admissibilidade previstos no art. 235 do Regimento Interno; 
b) encaminhar cópia do presente Acórdão e da instrução da unidade técnica à peça 28 ao denunciante, ao Governo do Estado do Rio Grande do Sul e ao Tribunal de Contas do Estado do Rio Grande do Sul;
c) cancelar o sigilo atribuído a este processo, com exceção das peças que contenham informação pessoal do denunciante.
1. Processo TC-Processo 036.109/2020-7 (DENÚNCIA) 
1.1. Classe de Assunto: VII.
1.2. Denunciante: Identidade preservada (art. 55, caput, da Lei 8.443/1992) .
1.3. Unidade: Centrais Elétricas Brasileiras S.A.
1.4. Relatora: ministra Ana Arraes.
1.5. Representante do Ministério Público: não atuou.
1.6. Unidade Técnica: Secretaria de Fiscalização de Infraestrutura de Energia Elétrica - SeinfraElelétrica.
1.7. Representação legal: não há.
1.8. Determinações/Recomendações/Orientações: não há.

Centrais Elétricas Brasileiras S.A.

ANA ARRAES

não há.

Não atuou.

DENÚNCIA (DEN)